【裁判字號】    90,訴,16
【裁判日期】    900422
【裁判案由】    綜合所得稅
【裁判全文】
高雄高等行政法院裁定                                  九十年度訴字第一六號
    原      告  甲○○
    被      告  財政部台灣省南區國稅局
    代  表  人  乙○○局長
右當事人間因綜合所得稅事件，原告不服行政院中華民國八十九年六月二十九日台八
十九訴字第一九○二一號訴願決定，提起行政訴訟，本院裁定如左：
    主  文
原告之訴駁回。
訴訟費用由原告負擔。
    理  由
一、按訴願自機關行政處分書或決定書達到之次日起，應於三十日內提起之，為修正
    前之訴願法第九條第一項所明定。若逾越三十日之不變期間而提起訴願，自為法
    所不許，最高行政法院六十二年判字第五八三著有判例可資參照。
二、本件原告八十五年度綜合所得稅事件，被告依地政機關所登載陳清源前曾提供坐
    落屏東縣萬丹鄉○○段八○五地號土地作為借款擔保而設定最高限額新台幣（下
    同）七、八○○、○○○元之抵押權予原告之配偶林春麗，存續期間自八十五年
    三月十二日起至一一五年三月三十一日止之資料，核定林春麗於該年度內有利息
    所得一、七○四、二四六元，乃併原告本年度綜合所得總額而予課稅，原告不服
    ，認為其自始至終未獲得任何利息或本金之給付，申經復查結果，亦遭被告以八
    十八年三月三日南區國稅法字第八八○一五三三二號復查決定書為維持原核定之
    決定，原告猶未甘服，循序向財政部提起訴願，惟查：原告收受被告前揭決定書
    之日期為八十八年三月八日，此有經原告配偶林春麗簽名收受之郵局掛號郵件收
    件回執附卷可稽。又原告設址於屏東縣，依修正前訴願法第十條第一項及訴願扣
    除在途期間表規定，應扣除在途期間六日，核計其提起訴願之三十日不變期間，
    自八十八年三月九日起算，應於八十八年四月十三日（星期二）屆滿。然原告遲
    至八十八年四月二十六日始向財政部提起訴願，亦有經該部訴願委員會蓋有收文
    日期戳之訴願書附於訴願卷可按。從而訴願及再訴願決定分別以其訴願已逾法定
    不變期間，應不予受理，乃從程序上駁回其一再訴願，依法自無不合。原告復對
    之提起行政訴訟，即屬不備起訴要件，自為法所不許，應予駁回。又原告之訴，
    既經本院依程序駁回，其實體之主張，自無庸再予斟酌，併此說明。
三、依行政訴訟法第一百零七條第一項第十款、第一百零四條、民事訴訟法第九十五
    條、第七十八條，裁定如主文。
中      華      民      國     九十     年      四      月    二十二    日
                               高雄高等行政法院第三庭
                                           審判長法官  林茂權
                                           法      官  蘇秋津
                                           法      官  邱政強
右為正本係照原本作成。
如不服本裁定，應於裁定送達後十日內以書狀明理由，經本院向最高行政法院提出
抗告（須按對造人數附具繕本）；並應預繳送達用掛號郵票六份（每份三十四元）。
中      華      民      國     九十     年      四      月    二十三    日
                                           法院書記官  涂瓔純


司法院資訊處製作；財團法人民間司法改革基金會備份。
